【裁判字號】    89,交上易,1846
【裁判日期】    890621
【裁判案由】    公共危險
【裁判全文】
臺灣高等法院臺中分院刑事判決                八十九年度交上易字第一八四六號
    上  訴  人  臺灣台中地方法院檢察署檢察官
    被      告  乙○○
右上訴人因被告公共危險案件，不服臺灣臺中地方法院八十九年度交易字第二三五號
中華民國八十九年六月二十一日第一審判決（起訴案號：臺灣臺中地方法院檢察署八
十九年度偵字第五三六０號），提起上訴，本院判決如左：
    主    文
上訴駁回。
    理    由
一、本件公訴意旨略以：被告乙○○明知飲酒後不得駕駛動力交通工具，竟於民國（
    下同）八十九年一月十六日下午十一時許，酒後不能安全駕駛動力交通工具而駕
    駛車號ＯＬ─０九九八號自小客車，行經台中縣太平市○○路○段精武橋與旱溪
    東路口，自後方追撞騎乘車號ＪＰＵ─八一九號機車之甲○○，致使甲○○受有
    尾骨骨折之傷害（傷害部分未據告訴），經警對乙○○為酒精濃度之測試，每公
    升呼氣含有０‧五二毫克之酒精成分，其已不能安全駕駛動力交通工具而駕駛。
    因認被告乙○○涉犯刑法第一百八十五條之三酒後不能安全駕駛動力交通工具而
    駕駛之公共危險罪嫌云云。
二、按犯罪事實應依證據認定之，無證據不得推定其犯罪事實；又不能證明被告犯罪
    或其行為不罰者，應諭知無罪之判決，此為刑事訴訟法第一百五十四條、第三百
    零一條第一項分別所明定。本件訊據被告乙○○堅決否認有何酒後不能安全駕駛
    動力交通工具而駕駛之公共危險犯行，辯稱：伊係因未保持安全距離致剎車不及
    追撞被害人機車，伊雖有喝酒，但意識仍很清醒，尚不致影響開車等語。
三、經查：被告肇事後隨即經警測試其酒精濃度值結果，每公升呼氣含有０．五二毫
    克之酒精成分，有酒精測試值表一份可稽，其酒精濃度呼氣顯未達每公升０．五
    五毫克以上。而被害人甲○○於警訊時亦證稱：被告有酒味，但精神還好，說話
    及行動還算正常等語；證人即本案現場處理之警員鄭世德在原審復結證：當時被
    告精神狀態還好，沒有一般酒醉意識不清，大吵大鬧的情狀，伊認為只是一般車
    禍案件，是因為作酒精測試，測試值超過０．二五毫克，我們規定有肇事超過０
    ．二五毫克就要移送，沒有肇事超過０．五五毫克才移送等情。再參酌被告於肇
    事後接受調查訊問時，對於肇事情節均能清楚交代，顯見其雖有飲酒，然尚未達
    不能安全駕駛動力交通工具之程度，至為明灼。不能僅因被告駕車肇事，即遽認
    被告係因酒後不能安全駕駛所致，而論以刑法第一百八十五條之三之公共危險罪
    責。
四、綜上所述，本件公訴人所持之論據，並不足以認定被告犯罪，此外亦查無其他積
    極證據，足以證明被告涉有本件被訴犯行，本件不能證明被告犯罪，原審為其無
    罪之諭知，認事用法，核無違誤。檢察官仍執前詞上訴指摘原審判決不當，難認
    為有理由，應予駁回。
五、據上論斷，應依刑事訴訟法第三百六十八條，判決如主文。
六、本案經檢察官丙○○到庭執行職務。
中      華      民      國    八十九     年      九       月     六     日
                                  臺灣高等法院臺中分院刑事第八庭
                                        審判長法  官  羅  得  村
                                              法  官  劉  榮  服
                                              法  官  古  金  男
右正本證明與原本無異。
不得上訴。
                                              書記官  林  世  傑
中      華      民      國    八十九     年      九       月     八     日
                                                                        Ｉ


司法院資訊處製作；財團法人民間司法改革基金會備份。
